# 请教陈老师，销售问题：形式上以旧换新，实质上不是？

提问人：80 后的随遇而安 时间：2014-11-25 08:43:36
一家上市公司对外销售产品，形式上是以旧换新，实质上不是，因为旧货的采购价格不公允。换一句话说，旧货采购价格崎高，实质就是废品。如果按照收入准则规定，新产品销售按照新的价格，旧货采购按照旧货采购的价格，就会造成企业采购完旧货，马上就报废处理，而且报表体现的其他业务利润就会出现亏损很大，很不合理，我的理解是按照实质重于形式，按照净额去确认收入，比较合理?

回答人：chenyiwei
交易价格是否公允和是否按净额确认收入无关。 建议分两笔交易处理：（ 1 ）按旧货的公允价值购入旧货确认为存货；（ 2 ）按（旧货公允价值＋顾客支付的补价）确认新货的销售收入。